【裁判字號】    90,上訴,1278
【裁判日期】    901031
【裁判案由】    毒品危害防制條例
【裁判全文】
臺灣高等法院臺南分院刑事判決              九十年度上訴字第一二七八號    Ｇ
      上  訴  人
      即  被  告  甲  ○  ○
右上訴人因毒品危害防制條例案件，不服臺灣臺南地方法院九十年度訴字第七０七號
中華民國九十年八月二十七日第一審判決（起訴案號：臺灣臺南地方法院檢察署九十
年度偵字第五九三號），提起上訴，本院判決如左：
      主      文
上訴駁回。
      事      實
一、甲○○於民國（下同）八十二年間曾因施用毒品案件，經台灣台南地方法院判處
    有期徒刑一年十月確定，於八十五年四月二十二日執行完畢，嗣又因施用第一級
    毒品海洛因案件，經依台灣台南地方法院八十九年度毒聲字第九七九號裁定送觀
    察、勒戒後，認無繼續施用毒品之傾向，經臺灣台南地方法院檢察署於八十九年
    四月十一日以八十九年度毒偵字第九六八二號不起訴處分確定。詎甲○○於不起
    訴處分確定後五年內復基於概括之犯意，自八十九年十月初某日起，至九十年二
    月二十一日止，連續在其台南縣西港鄉新復村溪埔寮三十五號之七住處以摻入香
    菸內吸用之方式施用第一級毒品海洛因，為警於九十年二月二十三日十六時十分
    許，在台南市○○路、育德一街口查獲，並扣得淨重壹點參捌公克之海洛因一包
    ，經依台灣台南地方法院九十年度毒聲字第四六一號裁定送台南看守所附設勒戒
    處所觀察、勒戒後，認有繼續施用毒品之傾向。
二、案經台南市警察局移送台灣台南地方法院檢察署檢察官偵查起訴。
      理      由
一、訊據上訴人即被告甲○○對上開事實，已於於警訊、偵查、原審及本院審理中坦
    承不諱，並有扣案之海洛因一包可資佐證，復有法務部調查局00000000
    號鑑定通知書、台南縣衛生局尿液檢驗成績書、台灣台南看守所附設勒戒處所九
    十年三月十四日南所文衛字第０四九九─六號函送之有無繼續施用毒品傾向證明
    書及不起訴處分書、刑案資枓查註紀錄表等附卷可稽。其自白核與事實相符，事
    證明確，犯行堪以認定。
二、按海洛因業經列入毒品危害防制條例第二條第二項第一款所規定之第一級毒品，
    禁止非法持有、施打及吸用，毒品危害防制條例第二條第二項第一款定有明文。
    本件被告甲○○於民國八十二年間曾因施用毒品案件，經台灣台南地方法院判處
    有期徒刑一年十月確定，於八十五年四月二十二日執行完畢，之後並曾因施用第
    一級毒品海洛因案件，經依台灣台南地方法院八十九年度毒聲字第九七九號裁定
    送觀察、勒戒後，認無繼續施用毒品之傾向，經臺灣台南地方法院檢察署於八十
    九年四月十一日以八十九年度毒偵字第九六八二號不起訴處分確定後，五年內二
    犯施用毒品案件，且有繼續施用毒品之傾向，故檢察官應聲請法院裁定令入戒治
    處所施以強制戒治，並依一般之刑事訴訟程序提起公訴已如前述。
三、查被告所犯施用第一級毒品，核其所為，係犯毒品危害防制條例第十條第一項之
    罪。其先後多次犯行，時間緊接，犯罪構成要件相同，顯均係基於概括之犯意反
    覆為之，應依連續犯之規定論以一罪，即連續施用第一級毒品罪，並加重其刑。
    被告非法持有海洛因之低度行為，已為其進而施用之高度行為所吸收，不復另論
    。被告甲○○於民國八十二年間曾因施用毒品案件，經台灣台南地方法院判處有
    期徒刑一年十月確定，於八十五年四月二十二日執行完畢，有台灣台南地方法院
    檢察署刑案資料查註紀錄表、台灣高等法院被告全國前案紀錄表在卷可按，其於
    五年之內再犯本件有期徒刑以上之罪，為累犯，應依法遞加重其刑。扣案之第一
    級毒品海洛因淨重壹點參捌公克，應依毒品危害防制條例第十八條第一項前段之
    規定宣告沒收銷燬之。
四、原審審理結果，認被告罪證明確，適用毒品危害防制條例第十條第一項、第十八
    條第一項前段，刑法第十一條前段、第五十六條、第四十七條，並審酌被告犯罪
    之動機、目的、手段、所生危害、犯罪後坦承犯行態度良好等一切情狀，量處有
    期徒刑壹年，並將扣案之第一級毒品海洛因淨重壹點參捌公克，依法宣告沒收銷
    燬之，認事用法俱無不合，量刑亦稱妥適，被告上訴意旨，認原審判刑過重，空
    言指摘原判決不當，並無可取，為無理由，應予駁回。
據上論結，應依刑事訴訟法第三百六十八條，判決如主文。
本案經檢察官吳忠賢到庭執行職務。
中    華    民    國      九十      年      十        月      卅一      日
                                  臺灣高等法院臺南分院刑事第六庭
                                      審判長法官  楊    明    章
                                            法官  徐    宏    志
                                            法官  戴    勝    利
右正本證明與原本無異。
如不服本判決，應於判決送達後十日內向本院提出上訴狀，其未敘述理由者並應於提
出上訴狀後十日內向本院補提理由書（應附繕本)。
                                      法院書記官  吳    銘    添
中    華    民    國      九十      年      十一      月        二      日
附錄：本判決論罪科刑法條：
毒品危害防制條例第十條第一項：施用第一級毒品者，處六月以上五年以下有期徒刑
                              。


司法院資訊處製作；財團法人民間司法改革基金會備份。
